【裁判字號】    97,訴,635
【裁判日期】    971210
【裁判案由】    偽造文書等
【裁判全文】
臺灣苗栗地方法院刑事判決               97年度訴字第635號
公  訴  人  臺灣苗栗地方法院檢察署檢察官
被      告  乙○○
                    另案於臺灣臺中監獄苗栗分監執行中
上列被告因偽造文書等案件，經檢察官提起公訴（97年度偵緝字
第3 號），本院判決如下：
    主  文
乙○○犯行使偽造私文書罪，處有期徒刑伍月，減為有期徒刑貳
月拾伍日，附表編號壹所示的物品沒收；又犯行使偽造私文書罪
，處有期徒刑伍月，減為有期徒刑貳月拾伍日，附表編號貳所示
的物品沒收；又犯竊盜罪，處有期徒刑伍月，減為有期徒刑貳月
拾伍日。應執行有期徒刑柒月，附表編號壹、貳所示的物品沒收
。
    事  實
一、乙○○意圖為自己不法之所有，於：（一）民國95年7 月13
    日某時，在苗栗縣苗栗市○○路1 號「中華電信股份有限公
    司苗栗營業處」（下稱中華電信公司），利用甲○○委其代
    辦銀行信用貸款，持有甲○○所交付之中華民國國民身分證
    、全民健康保險卡等資料之機會。復利用不知情的刻印店成
    年人，偽刻甲○○印章1 個，以受委託人之名義，將已受甲
    ○○委託辦理行動電話門號之虛偽不實內容，接續填載於「
    行動電話業務申請書」、「中華電信股份有限公司行動電話
    業務服務契約」上，並接續偽蓋前述偽刻的「甲○○」印章
    於上述申請書、業務服務契約書「原用戶簽章欄」、「立契
    約人欄」上，偽造甲○○印文後，接續偽造上述申請書、業
    務服務契約書等私文書，持向中華電信公司申辦0000000000
    號行動電話門號，而行使前述私文書，詐得中華電信公司的
    門號SIM 卡1 枚使用，足生損害於中華電信公司及甲○○。
    （二）乙○○又基於意圖為自己不法所有的犯意，於95年8
    月7 日14時許，在苗栗縣竹南鎮○○街180 號甲○○所經營
    之服飾店，利用甲○○未及注意之際，竊取甲○○所有放在
    抽屜內之皮包1 只（內有中華民國國民身分證、全民健康保
    險卡、新竹中小企業銀行提款卡、臺灣土地銀行提款卡各1
    張，及現金新臺幣約12,000元）。得手後，復持甲○○之中
    華民國國民身分證、全民健康保險卡、印鑑章等資料，至苗
    栗縣竹南鎮○○街137 號徐新俊所經營之「立辰通訊行」，
    再度以受委託人之名義，將已受甲○○委託辦理行動電話門
    號之虛偽不實內容，接續填載於「台灣大哥大第二代行動通
    信業務服務申請書」（2 紙）、「遠傳網際網路行動電話服
    務啟用申請書」、「遠傳電信股份有限公司行動電話／第三
    代行動電話服務契約」，並接續偽造甲○○之署名而偽造上
    述業務服務申請書、啟用申請書、服務契約書等私文書，持
    向台灣大哥大電信股份有限公司（下稱台灣大哥大公司）申
    辦0000000000門號，及向遠傳電信股份有限公司（下稱遠傳
    電信公司）申辦000000 0000 門號，而行使前述私文書，分
    別詐得臺灣大哥大公司、遠傳電信公司的門號SIM 卡各1 枚
    ，及申請門號所附贈之廠牌MOTORO LAV19 1型簡配行動電話
    、V226型簡配行動電話各1 具，足生損害於台灣大哥大公司
    、遠傳電信公司及甲○○本人。嗣甲○○於同年08月間，陸
    續接獲電信公司所交寄之電信費帳單後始發現上情，經報警
    而為警循線查獲。
二、案經甲○○訴由苗栗縣警察局竹南分局報告臺灣苗栗地方法
    院檢察署檢察官偵查起訴。
    理  由
一、本件訊據被告乙○○於本院審理時坦承不諱（參本院97年11
    月26日審判筆錄第7 頁），核與告訴人即證人甲○○、立辰
    通信行店長徐新俊、營業員丙○○證述的情節相符，復有MO
    TO竹南金質- 立展通信配件點收單影本2 紙、MOTO竹南金質
    店銷售明細日報表1 紙附卷可佐。此外，又有上開「行動電
    話業務申請書」、「中華電信股份有限公司行動電話業務服
    務契約」、「台灣大哥大第二代行動通信業務服務申請書」
    （02紙）、遠傳網際網路行動電話服務啟用申請書」、「遠
    傳電信股份有限公司行動電話／第三代行動電話服務契約」
    在卷可憑，足見其自白與犯罪事實相符，其行使偽造私文書
    、詐欺、竊盜等犯行，洵堪認定。
二、核被告乙○○所為，犯罪事實欄一（一）部分，係犯刑法第
    216 條、第210 條之行使偽造私文書罪、第339 條第1 項詐
    欺取財罪；犯罪事實欄一（二）部分，係犯刑法第320 條第
    1 項竊盜罪、刑法第216 條、第210 條之行使偽造私文書罪
    、第339 條第1 項詐欺取財罪。被告於犯罪事實欄一（一）
    部分，偽造「甲○○」印章、印文、署名之行為，及其就犯
    罪事實欄一（二）部分偽造「甲○○」署名之行為，均分別
    為偽造私文書之部分行為，均應分別為偽造私文書之全部行
    為所吸收；又其上述2 次偽造私文書之低度行為，均為行使
    之高度行為所吸收，均不另論罪。被告於時、空密接之狀態
    下，先後分別於犯罪事實欄一（一）、（二）所示的申請書
    、啟用申請書、服務契約書，偽造「甲○○」之印文、署名
    ，而偽造申請書、啟用申請書、服務契約書，乃係分別基於
    同一偽造文書之犯意所為之數個舉動接續實施，應分別屬接
    續犯。又被告係利用不知情之刻印店成年人，偽刻前述告訴
    人甲○○之印章，為間接正犯。又其上述2 次行使偽造私文
    書及詐欺取財部分，分別有一行為觸犯數罪名之想像競合關
    係，應分別依同法第55條前段之規定，從一重之行使偽造私
    文書罪處斷。又其所犯之2 次行使偽造私文書、1 次竊盜犯
    行，犯意各別，行為互殊，應予以分論併罰。爰審酌被告為
    圖不法利益，而為上述2 次行使偽造私文書、1 次竊盜犯行
    ，實屬不當。但衡酌其於本院審理時坦承犯行，犯後態度尚
    佳，復斟酌其犯罪的動機、目的、手段、所造成的損害、迄
    今尚未賠償告訴人的損失等一切情況，分別量處如主文所示
    的刑。又被告行為後，中華民國96年罪犯減刑條例於96年7
    月4 日公布，於同年月16日施行，本案被告上開犯罪時間係
    在96年4 月24日以前，均合於中華民國96年罪犯減刑條例第
    2 條第1 項第3 款之規定，且無該條例第3 條規定不得減刑
    之情形，自均應依該條例第2 條第1 項第3 款之規定，分別
    減其刑期2 分之1 ，並定其應執行刑。
三、末查，上開被告冒用甲○○名義偽造之申請書、啟用申請書
    、服務契約書，業據被告提出於通訊行後，交付前述電信公
    司而行使，已非屬被告所有，自不得宣告沒收。惟如附表所
    示之上開申請書、服務契約書上偽造之「甲○○」印文、署
    名，不問屬於犯人與否，均應依刑法第219 條規定宣告沒收
    ；偽造之「甲○○」印章1 個雖未扣案，然無證據證明該印
    章已滅失，仍應依刑法第219 條規定，併予宣告沒收。
據上論斷，應依刑事訴訟法第299 條第1 項前段，刑法第216 條
、第210 條、第339 條第1 項、第320 條第1 項、第55條前段、
第219 條、第51條第5 款，中華民國96年罪犯減刑條例第2 條第
1 項第3 款、第7 條、第10條第1 項，刑法施行法第1 條之1 ，
判決如主文。
本案經檢察官黃明正到庭執行職務。
中    華    民    國    97    年    12   月    10    日
                  刑事第三庭  審判長法  官  柳章峰
                                    法  官  林佩儒
                                    法  官  呂曾達
以上正本證明與原本無異。
如不服本判決應於收受判決後10日內向本院提出上訴書狀，並應
應敘述具體理由。其未敘述上訴理由者，應於上訴期間屆滿後20
日內向本院補提理由書 (均須按他造當事人之人數附繕本)「 切
勿逕送上級法院」。告訴人或被害人如對本判決不服者，應具備
理由請求檢察官上訴，其上訴期間之計算係以檢察官收受判決正
本之日期為準。
                                    書記官  許千士
中    華    民    國    97    年    12    月    10    日
附錄：本判決論罪科刑法條全文
中華民國刑法第216 條、第210 條、第339 條第1 項、第320 條
第1 項。
中華民國刑法第216條
（行使偽造變造或登載不實之文書罪）
行使第 210 條至第 215 條之文書者，依偽造、變造文書或登載
不實事項或使登載不實事項之規定處斷。
中華民國刑法第210條
（偽造變造私文書罪）
偽造、變造私文書，足以生損害於公眾或他人者，處 5 年以下有
期徒刑。
中華民國刑法第339條
（普通詐欺罪）
意圖為自己或第三人不法之所有，以詐術使人將本人或第三人之
物交付者
，處 5 年以下有期徒刑、拘役或科或併科 1 千元以下罰金。
以前項方法得財產上不法之利益或使第三人得之者，亦同。
前二項之未遂犯罰之。
中華民國刑法第320條
（普通竊盜罪、竊佔罪）
意圖為自己或第三人不法之所有，而竊取他人之動產者，為竊盜
罪，處 5 年以下有期徒刑、拘役或 5 百元以下罰金。
意圖為自己或第三人不法之利益，而竊佔他人之不動產者，依前
項之規定處斷。
前二項之未遂犯罰之。
附表：
編號壹：
一、「行動電話業務申請書」上偽造的「甲○○」印文壹枚。
二、「中華電信股份有限公司行動電話業務服務契約」上偽造的
    「甲○○」印文、署名各壹枚。
編號貳：
一、「台灣大哥大第二代行動通信業務服務申請書」貳紙上偽造
    的「甲○○」署名各壹枚。
二、「遠傳網際網路行動電話服務啟用申請書」上偽造的「甲○
    ○」署名貳枚、「遠傳電信股份有限公司行動電話／第三代
    行動電話服務契約」上偽造的「甲○○」署名壹枚。


司法院資訊處製作；財團法人民間司法改革基金會備份。
